臺灣新竹地方法院刑事判決　　　　　　　　　　　　　九十三年度易字第六０八號
　　公　訴　人　臺灣新竹地方法院檢察署檢察官
　　被　　　告　甲○○　男　三.
右列被告因違反毒品危害防制條例案件，經檢察官提起公訴（九十三年度毒偵字第五
七一號、第六五一號、九十三年度偵字第四二二六號），本院合議庭評議改依簡式審
判程序判決如左：
    主  文
甲○○連續施用第二級毒品，累犯，處有期徒刑壹年，扣案之第二級毒品安非他命肆
包（毛重共計貳公克）、陸包（毛重共計參公克），沒收銷燬之；又持有第一級毒品
，累犯，處有期徒刑參月，扣案之第一級毒品海洛因（驗後淨重零點壹壹公克），沒
收銷燬之。應執行有期徒刑壹年貳月，扣案之第二級毒品安非他命肆包（毛重共計貳
公克）、陸包（毛重共計參公克）、第一級毒品海洛因（驗後淨重零點壹壹公克），
均沒收銷燬之。
    事  實
一、甲○○自民國八十年間起有侵占、違反槍砲彈藥刀械管制條例、違反麻醉藥品管
    理條例（三次）、違反毒品危害防制條等前科紀錄，並於八十九年、九十年間，
    均因違反毒品危害防制條案件，經本院先後以八十九年度易字第四二六號、九十
    年度易字第三五三號判決分別判處有期徒刑八月、十月確定，甫於九十一年十二
    月十八日執行完畢；復因施用第二級毒品安非他命案件，經本院於九十三年三月
    三十一日以九十三年度易字第七五號判決判處有期徒刑十月，於九十三年五月三
    日確定在案（目前在執行中）
二、甲○○曾因施用毒品案件，經本院以八十七年度毒聲字第九八號裁定送勒戒處所
    觀察、勒戒，嗣經執行觀察、勒戒完畢後，認無繼續施用毒品傾向，由台灣新竹
    地方法院檢察署檢察官於八十七年十月一日予以釋放，並以八十七年度偵字第三
    四一一、三四七二、三七八○、四八八一、六三七四號為不起訴處分確定；又於
    八十八年間，仍因施用毒品案件，經台灣高等法院以八十八年度毒抗字第六五三
    號裁定送勒戒處所觀察、勒戒，嗣經觀察、勒戒後，認有繼續施用毒品傾向，再
    經本院以八十九年度毒聲字第五○○號裁定令入戒治處所施以強制戒治，並經本
    院以八十九年度易字第四二六號判決判處有期徒刑八月確定，旋經強制戒治執行
    滿三個月後，經戒治處所評定認無繼續戒治之必要，乃報請檢察官聲請本院以八
    十九年度毒聲字第一九九二號裁定停止強制戒治，並於停止戒治期間，付保護管
    束。惟其在保護管束期間，又因施用毒品案件，乃經檢察官聲請本院以八十九年
    度毒聲字第二六二三號裁定撤銷停止戒治，令入戒治處所施以強制戒治，並經本
    院以九十年度易字第三五三號判決判處有期徒刑十月確定，迄至九十年六月十八
    日始執行戒治完畢釋放，並接續接受前述有期徒刑之執行。
三、詎甲○○仍不知悔改，又於前開觀察、勒戒及強制戒治執行完畢釋放後之五年內
    ，基於施用第二級毒品之概括犯意，自九十三年五月二十四日下午二時許起至同
    年六月十六日下午二時許止，以平均一星期施用一次之頻率，及將第二級毒品安
    非他命置於錫箔紙上燒烤吸食煙霧之方式，在新竹市○區○○路一段四九六巷五
    弄六號、新竹市香山區○○○路一五二巷二一號等處，連續施用第二級毒品安非
    他命多次。嗣分別於(1)九十三年五月二十四日下午四時四十分許，在新竹市○區
    ○○路一段四九六巷五弄六號，(2)九十三年六月十七日五時許，在新竹市○區○
    ○路二一一巷口，經甲○○自願性同意搜索，而為警分別扣得第二級毒品安非他
    命(1)四包（毛重共計二公克），(2)六包（毛重共計三公克），而查獲上情。
四、甲○○明知海洛因係管制之第一級毒品，未經許可不得持有，竟於不詳時間，自
    姓名年籍不詳綽號「阿明」成年男子處，收受第一級毒品海洛因一包而無故持有
    之，嗣於九十三年五月二十四日下午四時四十分許，在新竹市○區○○路一段四
    九六巷五弄六號，經警為上開搜索行為時，扣得上開第一級毒品海洛因一包（驗
    後淨重零點一一公克）。
五、案經新竹市警察局第一分局及第二分局報告臺灣新竹地方法院檢察署檢察官偵查
    起訴。
    理  由
一、本件被告甲○○所犯為毒品危害防制條例第十條第二項之施用第二級毒品安非他
    命罪及同法第十一條第一項持有第一級毒品海洛因罪，均非死刑、無期徒刑、最
    輕本刑為三年以上有期徒刑之罪，或高等法院管轄第一審之案件，被告於本院準
    備程序進行中，就被訴事實為有罪之陳述，經本院合議庭認合於新修正刑事訴訟
    法第二百七十三條之一第一項之規定，裁定進行簡式審判程序，合先敘明。
二、認定犯罪事實所憑之證據及認定之理由：
（一）被告之自白：被告確實有於上述時間，連續先後施用第二級毒品安非他命數次
      以及持有第一級毒品海洛因之事實，業據被告於本院審理時坦白承認。
（二）新竹市警察局辦理煙毒、麻醉藥品案尿液送驗受檢人真實姓名代號對照表暨送
      驗登記簿二件、新竹市衛生局九十三年五月二十七日、六月十七日不法藥物尿
      液初步篩檢報告書二件、法務部調查局九十三年六月二十九日調科壹字第一○
      ○○○二一一六號鑑定通知書、國防部憲兵司令部刑事鑑識中心九十三年七月
      十九日（９３）宇鑑字第０８８３８號、九十三年八月十二日（９３）宇鑑字
      第１０４１２鑑驗通知書各一件、查獲現場相片四紙在卷可稽，被告為警查獲
      時所採集之尿液，經鑑驗結果確有第二級毒品安非他命陽性反應，另扣案之毒
      品一包經送鑑定結果亦確含有第一級毒品海洛因成分，足證被告前開所為認罪
      之自白，確與事實相符。
（三）被告曾因施用毒品案件，經本院以八十七年度毒聲字第九八號裁定送勒戒處所
      觀察、勒戒，嗣經執行觀察、勒戒完畢後，認無繼續施用毒品傾向，由台灣新
      竹地方法院檢察署檢察官於八十七年十月一日予以釋放，並以八十七年度偵字
      第三四一一、三四七二、三七八○、四八八一、六三七四號為不起訴處分確定
      ；又於八十八年間，仍因施用毒品案件，經台灣高等法院以八十八年度毒抗字
      第六五三號裁定送勒戒處所觀察、勒戒，嗣經觀察、勒戒後，認有繼續施用毒
      品傾向，再經本院以八十九年度毒聲字第五○○號裁定令入戒治處所施以強制
      戒治，並經本院以八十九年度易字第四二六號判決判處有期徒刑八月確定，旋
      經強制戒治執行滿三個月後，經戒治處所評定認無繼續戒治之必要，乃報請檢
      察官聲請本院以八十九年度毒聲字第一九九二號裁定停止強制戒治，並於停止
      戒治期間，付保護管束。惟其在保護管束期間，又因施用毒品案件，乃經檢察
      官聲請本院以八十九年度毒聲字第二六二三號裁定撤銷停止戒治，令入戒治處
      所施以強制戒治，並經本院以九十年度易字第三五三號判決判處有期徒刑十月
      確定，迄至九十年六月十八日始執行戒治完畢釋放之事實，有臺灣高等法院被
      告全國前案紀錄表、臺灣新竹地方法院檢察署被告刑案資料查註記錄等在卷可
      證。
（四）綜上，事證已臻明確，被告犯行堪予認定。
三、論罪及科刑之審酌：
（一）所犯罪名：
  １、被告先後多次施用第二級毒品安非他命，所為係犯毒品危害防制條例第十條第
      二項之施用第二級毒品罪。其持有第二級毒品安非他命後，進而施用，其持有
      第二級毒品之低度行為，應為施用之高度行為所吸收，爰不另論其持有第二級
      毒品罪。
  ２、被告持有第一級毒品海洛因，所為係犯毒品危害防制條例第十一條第一項之持
      有第一級毒品罪。
（二）連續犯：被告先後多次施用第二級毒品安非他命犯行，時間緊接，手法相同，
      反覆為之，所犯又係構成要件相同之罪名，顯係基於概括犯意為之，應依連續
      犯之規定以一罪論，並依法加重其刑。
（三）罪數：被告所犯上開二罪間，犯意各別，行為互殊，應分論併罰。
（四）累犯：被告於八十九年、九十年間，均因違反毒品危害防制條案件，經本院先
      後以八十九年度易字第四二六號、九十年度易字第三五三號判決分別判處有期
      徒刑八月、十月確定，甫於九十一年十二月十八日執行完畢之事實，有前開臺
      灣高等法院被告全國前案紀錄表、臺灣新竹地方法院檢察署被告刑案資料查註
      記錄在卷可稽，茲於執行完畢後五年以內再犯本件有期徒刑以上之本罪，為累
      犯，均應依法加重其刑，所犯施用第二級毒品罪部分，並應依法遞加重其刑。
（五）量刑：爰審酌被告素行不佳，數次接受觀察勒戒、強制戒治，仍再犯本件，顯
      然自制力甚為薄弱，惟念其所為僅戕害自身身心健康，且犯罪手段、情節及所
      生危害均尚非重大，犯罪後已於本院審理時坦承犯行，態度尚稱良好等一切情
      狀，量處如主文所示之刑，並定其應執行之刑。
四、沒收：
    扣案之第一級毒品海洛因（驗後淨重零點一一公克）、第二級毒品安非他命四包
    （毛重共計二公克）、六包（毛重共計三公克），均應依法沒收銷燬之。
五、適用之法律：
（一）刑事訴訟法第二百七十三條之一第一項、第二百九十九條第一項前段。
（二）毒品危害防制條例第十條第二項、第十一條第一項、第十八條第一項前段。
（三）刑法第十一條前段、第五十六條、第四十七條、第五十一條第五款，判決如主
      文。
本案經檢察官宋重和到庭執行職務。
中　　　華　　　民　　　國　　九十三　　年　　 十二 　　月　　三十一　　日
                              臺灣新竹地方法院刑事第六庭
                                法    官  魏瑞紅
右正本證明與原本無異。
如不服本判決，應於判決送達後十日內向本院提出上訴狀（應附繕本）上訴於臺灣高
等法院。
                                書 記 官  陳凰榆
中　　　華　　　民　　　國　　九十三　　年　　 十二 　　月　　三十一　　日
附錄本案論罪科刑法條全文：
毒品危害防制條例第十條第二項
施用第二級毒品者，處三年以下有期徒刑。
毒品危害防制條例第十一條第一項
持有第二級毒品者，處二年以下有期徒刑、拘役或新臺幣三萬元以下罰金。
